臺灣高等法院臺中分院刑事判決
110年度金上訴字第1743號
上  訴  人  
即  被  告  黃維鈿





選任辯護人  李嘉耿律師
上列上訴人即被告因加重詐欺等案件，不服臺灣臺中地方法院10
9年度訴字第2617號中華民國110年8月10日第一審刑事判決（起
訴案號：臺灣臺中地方檢察署108年度偵字第9694號。移送併辦
案號：109年度偵字第37895號），提起上訴，本院判決如下：
    主  文
上訴駁回。
    事  實
一、乙○○明知姓名年籍均不詳而自稱「黃小明 」、姓名年籍均
    不詳而綽號「小六」之成年男子與其等所屬之詐欺集團（下
    稱本案詐欺集團），乃3人以上所組成以實施詐術為手段，
    所組成具有持續性、牟利性之有結構性的犯罪組織，竟仍基
    於參與犯罪組織之犯意，於民國107年11月底某日，經由「
    小六」、「黃小明」的介紹，加入本案詐欺集團，負責提供
    其以中華弘陽投資有限公司（下稱中華弘陽公司，登記負責
    人為乙○○）名義申設之聯邦商業銀行臺中分行帳戶（帳號：
    000000000000號）供本案詐欺集團詐騙民眾的匯款帳戶，並
    負責前往銀行臨櫃提款後轉交上手之車手工作，藉以取得按
    其領款金額0.3%計算之報酬。乙○○因而與「黃小明 」、「
    小六」、附表二各編號「行騙方法」欄所載的機房成員、本
    案詐欺集團其他姓名年籍均不詳成員，共同意圖為自己不法
    之所有，基於三人以上犯詐欺取財，以及掩飾、隱匿特定犯
    罪所得去向、所在之犯意聯絡，先由本案詐欺集團姓名年籍
    均不詳而LINE、微信或臉書暱稱為「韓倩」、「謝敏婷」、
    「PRS客服」、「雷潤琴」、「forever」、「英子」、「卓
    越」、「xia」、「夏沐」、「誠信贏天下~~林」、「Sunk 
    LINK」、「葉芸」、「Chen Guoqiang」、
　　、「蘇琳」、「黃金顧問Qmin Yang」、「黃金外匯陳建國
    」、「張榕欣」、「Bella」、「Aimee」、「理財經紀人」
    、「黃薇」、「Nacy」之機房成員，於附表二所示之時間，
    對辰○○、庚○○、卯○○、巳○○、甲○○、乙○○、丑○○、丙○○、己○○、戊○○、辛○○、黃璟崙、寅○○、癸○○、丁○○、午○○等16人
    ，各施以附表二所示之詐術，致使前述辰○○等16人均陷於錯
    誤，而各依本案詐欺集團成員指示，於附表二各編號「匯款
    時間」欄所示之時間，將附表二各編號「匯款金額」欄所示
    之款項，均匯入中華弘陽公司上開聯邦銀行帳戶，「黃小明
    」或「小六」待前述辰○○等16人受騙匯款後，即撥打乙○○所
    持OPPO手機1支(含門號0000-000000號SIM卡1枚)，通知黃維
    佃前往領款，黃維佃即依「黃小明」或「小六」指示，每1
    至2日即親自至銀行臨櫃提領民眾受騙款項後，攜至臺中市
    臺灣大道二段與精誠路路口附近，轉交予「黃小明」或「小
    六」指派到場之其他成員，而掩飾、隱匿附表二所示詐欺犯
    罪所得之去向及所在，黃維佃並取得提領款項0.03%計算如
    附表二「犯罪所得」欄所示的報酬。
二、案經辰○○、庚○○、卯○○、巳○○、甲○○、乙○○、
    丑○○、丙○○、戊○○、辛○○、寅○○、癸○○、張義
    德、午○○訴請臺中市政府警察局第三分局報告臺灣臺中地
    方檢察署檢察官偵查起訴與移送併辦。
    理  由
一、證據能力：
  ㈠以下援引上訴人即被告乙○○之自白，因非出於強暴、脅迫
    、利誘、詐欺、疲勞訊問或其他不正方法所取得，且被告於
    本院審理時亦未爭執其陳述之任意性（見本院卷第154頁至
    第155頁），又有其他事證足以補強被告之自白確屬真實可
    信，依刑事訴訟法第156 條第1 項之規定，應有證據能力。
  ㈡按被告以外之人（包括證人、鑑定人、告訴人、被害人及共
    同被告等）於審判外之陳述，雖不符刑事訴訟法第159條之1
    至之4等四條之規定，然經當事人於審判程序同意作為證據
    ，法院審酌該言詞陳述或書面陳述作成時之情況，認為適當
    者，亦得為證據；當事人、代理人或辯護人於法院調查證據
    時，知有刑事訴訟法第159條第1項不得為證據之情形，而未
    於言詞辯論終結前聲明異議者，視為有前項之同意，同法第
    15 9條之5定有明文。立法意旨在於傳聞證據未經當事人之
    反對詰問予以核實，原則上先予排除。惟若當事人已放棄反
    對詰問權，於審判程序中表明同意該等傳聞證據可作為證據
    ；或於言詞辯論終結前未聲明異議，基於尊重當事人對傳聞
    證據之處分權，及證據資料愈豐富，愈有助於真實發見之理
    念，且強化言詞辯論主義，使訴訟程序得以順暢進行，上開
    傳聞證據應均具有證據能力，不以未具備刑事訴訟法第159
    條之1至第159條之4所定情形為限（最高法院104年度第3次
    刑事庭會議決議參照）。查本件以下所引用之被告以外之人
    於審判外之供述證據，因被告與其辯護人於本院準備程序中
    ，均表示：同意有證據能力等語（見本院卷第155頁至第164
    頁），且均未於本院審判期日聲明異議（見本院卷第191頁
    至第198頁），本院審酌上開供述證據資料製作時之情況，
    並無不當取供及證明力明顯過低之瑕疵，認以之作為證據應
    屬適當，揆諸前開規定，應認均具證據能力。
  ㈢至於本院以下援引之其餘非供述證據資料，因與犯罪事實具
    有關聯性，且為執法人員依法所取得，並無不得作為證據之
    事由，且檢察官、被告與辯護人於本院審理期間對該等資料
    之證據能力，亦均未爭執，且其中關於刑事訴訟法第164 條
    第2 項規定，證物如為文書部分，係屬證物範圍。該等可為
    證據之文書，已經依法踐行調查證據之程序，即提示或告以
    要旨，自具有證據能力，併此敘明。
  ㈣復按組織犯罪防制條例第12條第1項中段規定：「訊問證人之
    筆錄，以在檢察官或法官面前作成，並經踐行刑事訴訟法所
    定訊問證人之程序者為限，始得採為證據。」本案關於證人
    即告訴人辰○○、庚○○、卯○○、巳○○、甲○○、乙○○、丑○○、丙○○、戊○○、辛○○、寅○○、癸○○、丁○○、午○○，以及被害人己○○、黃璟崙之警詢筆錄，既均非在檢察官或法官面前作成，
    依上述規定，自均不得作為認定被告涉犯組織犯罪防制條例
    罪名之事證，是本院下述所引前述證人之警詢筆錄僅於被告
    所犯加重詐欺取財、洗錢部分具證據能力，於認定被告違反
    組織犯罪防制條例罪名時，則無證據能力，應予釐清說明。
二、認定犯罪事實所憑證據與理由：
　　訊據被告固不否認其曾提供中華弘陽公司上開聯邦銀行帳戶
    ，供附表二所示告訴人與被害人匯款後，依「黃小明」或「
    小六」的指示，每1至2日即親自到銀行臨櫃提領款項後，攜
    至臺中市臺灣大道二段與精誠路路口附近，轉交予「黃小明
    」或「小六」指派到場之其他成員等事實，惟矢口否認有何
    參與犯罪組織、加重詐欺取財與洗錢等犯行，辯稱：我並沒
    有加入犯罪組織，我與普瑞斯集團簽約，負責代收投資人的
    匯款，我不知道我提領與轉交的款項是民眾的受騙款項，我
    是被利用的，我沒詐欺或洗錢的犯罪故意云云。辯護人則以
    ：依告訴人辰○○、庚○○、甲○○、乙○○、丑○○、丙○○、戊○○、
    辛○○、寅○○、癸○○、丁○○、午○○，以及被害人黃璟崙之陳述
    內容，可知其等均為普瑞斯國際的投資人，且大部分係因投
    資獲利，發現有利可圖，進而陸續匯款，因其等均社會歷練
    豐富，應知投資之風險，豈可能僅因臉書、通訊軟體LINE好
    友認識之朋友或朋友之介紹逕自決定投資，其等投資前勢必
    詳細瞭解投資之標的及風險，充足為風險評估後，方決定投
    資數額，實難謂受詐欺而陷於錯誤。被告因與「黃小明」、
    「小六」所代表的普瑞斯集團簽立「臺灣地區代收合同」，
    故被告代為提領普瑞斯國際投資管理集團投資者匯入上開聯
    邦銀行帳戶款項時，並不知該等款項涉及詐欺，難認有犯罪
    故意。且被告已於110年3月17日對黃信夫、邱奕誠具狀提出
    告發，由臺灣臺中地方檢察署分案偵辦後，因查無具體事證
    而簽結，倘若被告為本案詐欺集團成員，豈可能積極蒐集事
    證，並具狀提出告發等語（見本院卷第209頁至第217頁），
    為被告置辯。經查：
　㈠被告上揭參與犯罪組織、加重詐欺取財與洗錢等犯罪事實，
    業據被告於偵查中供稱：「（問：本件涉嫌詐欺、違反洗錢
    防制法是否認罪？）答：我認罪」、「（問：本件你依『黃
    小明』的指示，於107年12月至108年1月從中華弘陽公司的聯
    邦商銀帳戶提領告訴人癸○○等人受詐欺的贓款，交予真實身
    分不詳之人，涉嫌違反組織條例、洗錢防制法、加重詐欺取
    財是否認罪？）答：我坦承犯罪」、「本件我還是坦承犯罪
    」等語不諱（見108年度偵字第9694號卷第174頁），並有投
    資詐騙案被害人匯款一覽表（警卷第3頁至第5頁）、乙○○涉
    嫌詐欺案-交付贓款地點地圖、街景圖照片（警卷第27頁）
    、中華弘陽公司登記表（警卷第41頁至第44頁）、中華弘陽
    公司聯邦銀行帳戶（帳號000000000000號）之帳戶開戶資料
    與交易明細（警卷第45頁至第60頁）、乙○○名義申設之中華
    電信、亞太行動(0000000000)資料查詢（108年度偵字第969
    4號卷第77頁至第79頁）。法務部調查局108年1月24日調錢
    參字第10835505300號函檢附資料：⑴乙○○一定金額以上通貨
    交易資料、⑵中華弘陽公司開戶資料、⑶中華弘陽公司基本資
    料查詢、⑷中華弘陽公司設於聯邦銀行台中分行帳戶（帳號0
    00000000000）交易明細、⑸公司設立登記相關資料（108年
    度偵字第9694號卷第81頁至第150頁）。聯邦商業銀行108年
    3月19日、同年6月4日之調閱資料回覆（108年度偵字第9694
    號卷第187頁至第191頁、第237頁至第239頁）、臺中市政府
    104年6月8日府授經商字第10407252820號函（108年度偵字
    第9694號卷第241頁至第244頁）、財政部中區國稅局臺中分
    局104年6月24日中區國稅臺中銷售字第1043157030號函（10
    8年度偵字第9694號卷第245頁至第247頁）、中華弘陽公司
    聯邦銀行帳戶（帳號000000000000）之存摺存款明細表（10
    8年度偵字第9694號卷第249頁至第257頁）、帳戶個資檢視
    （108年度偵字第9694號卷第333頁至第335頁）、國泰世華
    商業銀行存匯作業管理部108年9月5日國世存匯作業字第108
    0126681號函檢送帳號000000000000號之交易明細（108年度
    偵字第9694號卷第351頁至第353頁）、台中商業銀行總行10
    8年9月3日中業執字第1080027908號函檢送乙○○上開帳戶107
    年10月1日至108年8月30日存款交易明細（108年度偵字第96
    94號卷第355頁至第363頁）、乙○○勞保與就保查詢資料（10
    8年度偵字第9694號卷第399頁至第409頁）。附表二編號1所
    示告訴人辰○○之報案資料：⑴自動櫃員機交易明細、跨行匯
    款申請書、⑶LINE對話紀錄翻拍照片⑷存摺提款卡封面影本、
    ⑸刑事案件報案三聯單、反詐騙諮詢專線紀錄表、受理詐騙
    帳戶通報警示簡便格式表、金融機構聯防機制通報單（警卷
    第67頁至第89頁）、附表二編號2所示告訴人庚○○之報案資
    料：⑴跨行匯款申請書、國內匯款申請書、⑵LINE對話紀錄翻
    拍照片、⑶指認照片、⑷刑事案件報案三聯單、反詐騙案件紀
    錄表、受理詐騙帳戶通報警示簡便格式表、金融機構聯防機
    制通報單（見警卷第95頁至第115頁）、附表二編號3所示告
    訴人卯○○之報案資料：⑴網路銀行交易紀錄、國內匯款申請
    書、⑵存摺封面、內頁影本、⑶PURSE INTERNATIONAL、⑷LINE
    對話紀錄截圖、⑸刑事案件報案三聯單、反詐騙案件紀錄表
    、受理詐騙帳戶通報警示簡便格式表（警卷第119頁至第141
    頁）、附表二編號4所示告訴人巳○○之報案資料：⑴存取款憑
    條、交易明細卷、⑵微信對話紀錄截圖、⑶刑事案件報案三聯
    單、反詐騙案件紀錄表、受理詐騙帳戶通報警示簡便格式表
    （警卷第147頁至第179頁）、附表二編號5所示告訴人甲○○
    之報案資料：⑴國內匯款申請書、匯款回條聯、交易明細等
    資料、⑵甲○○中國信託、王儷蓉台新、華南銀行銀行存摺封
    面影本、⑶刑事案件報案三聯單、反詐騙案件紀錄表、金融
    機構聯防通報單（警卷第185頁至第204頁、第207頁至第217
    頁）、附表二編號6所示告訴人乙○○之報案資料：⑴網路交易
    明細、匯款申請書、⑵LINE對話紀錄截圖、⑶刑事案件報案三
    聯單、反詐騙案件紀錄表、受理詐騙帳戶通報警示簡便格式
    表、金融機構聯防通報單（警卷第225頁至第253頁）、附表
    二編號7所示告訴人丑○○之報案資料：⑴匯出匯款憑證、⑵FAC
    EBOOK個人資料頁面、⑶LINE對話紀錄截圖、⑷刑事案件報案
    三聯單、反詐騙案件紀錄表、受理詐騙帳戶通報警示簡便格
    式表（警卷第259頁至第271頁）、附表二編號8所示告訴人
    丙○○之報案資料：⑴匯款回條聯、存摺內頁明細、匯款申請
    書代收入收據等資料、⑵普瑞斯國際微信對話紀錄截圖、⑶刑
    事案件報案三聯單、反詐騙案件紀錄表、受理詐騙帳戶通報
    警示簡便格式表、金融機構聯防機制通報單（警卷第277頁
    至第319頁）、附表二編號9所示被害人己○○之報案資料：⑴
    存摺內頁明細、匯款申請書代收入收據、⑵刑事案件報案三
    聯單、反詐騙案件紀錄表、受理詐騙帳戶通報警示簡便格式
    表、受理各類案件紀錄表（警卷第325頁至第343頁）、附表
    二編號10所示告訴人戊○○之報案資料：⑴刑事案件報案三聯
    單、反詐騙案件紀錄表、受理詐騙帳戶通報警示簡便格式表
    、金融機構聯防機制通報單、受理各類案件紀錄表、⑵匯款
    資料、⑶微信對話紀錄截圖（警卷第349頁至第359頁、108年
    度偵字第9694號卷第269頁至第313頁）、附表二編號11所示
    告訴人辛○○之報案資料：⑴匯款資料、⑵刑事案件報案三聯單
    、反詐騙案件紀錄表、受理詐騙帳戶通報警示簡便格式表、
    金融機構聯防機制通報單、受理各類案件紀錄表（警卷第36
    5頁至第373頁）、附表二編號12所示被害人黃璟崙之報案資
    料：⑴匯款交易明細等資料、⑵LINE對話紀錄截圖、⑶刑事案
    件報案三聯單、反詐騙案件紀錄表、受理詐騙帳戶通報警示
    簡便格式表、金融機構聯防機制通報單（警卷第379頁至第4
    49頁）、附表二編號13所示告訴人寅○○之報案資料：⑴存摺
    內頁明細、自動櫃員機交易明細、跨行匯款申請書等資料、
    ⑵刑事案件報案三聯單、反詐騙案件紀錄表、受理詐騙帳戶
    通報警示簡便格式表、金融機構聯防機制通報單（警卷第45
    5頁至第481頁）、附表二編號14所示告訴人癸○○之報案資料
    ：⑴匯款交易明細等資料、⑵刑事案件報案三聯單、反詐騙案
    件紀錄表、受理詐騙帳戶通報警示簡便格式表、金融機構聯
    防機制通報單（警卷第487頁至第505頁）、附表二編號15所
    示告訴人丁○○之報案資料：⑴存摺內頁明細、自動櫃員機交
    易明細等資料、⑵LINE對話紀錄翻拍照片、⑶刑事案件報案三
    聯單、反詐騙案件紀錄表、受理詐騙帳戶通報警示簡便格式
    表、金融機構聯防機制通報單（警卷第513頁至第537頁）、
    附表二編號16所示告訴人午○○之報案資料：⑴台幣付款交易
    證明單、⑵刑事案件報案三聯單、反詐騙案件紀錄表、受理
    詐騙帳戶通報警示簡便格式表、金融機構聯防機制通報單（
    警卷第547頁至第557頁）附卷可稽，足認被告前揭自白核與
    事實相符。
　㈡而被告所犯上揭加重詐欺取財與洗錢之犯行，尚有證人即告
    訴人辰○○、庚○○、卯○○、巳○○、甲○○、乙○○、丑○○、丙○○、
    戊○○、辛○○、寅○○、癸○○、丁○○、午○○，以及被害人己○○、
    黃璟崙於警詢陳述其等受騙經過之證述內容（見警卷第61頁
    至第65頁【辰○○】、第91頁至第94頁【庚○○】、第117頁至
    第118頁【卯○○】、第143頁至第146頁【巳○○】、第181頁至
    第184頁【甲○○】、第219頁至第223頁【乙○○】、第255頁至
    第257頁【丑○○】、第273頁至第275頁【丙○○】、第345頁至
    第348頁【戊○○】、第361頁至第363頁【辛○○】、第451頁至
    第454頁【寅○○】、第483頁至第485頁【癸○○】、第507頁至
    第512頁【丁○○】、第539頁至第545頁【午○○】、第321頁至
    第323頁【己○○】、第375頁至第378頁【黃璟崙】），可資
    補強。
　㈢被告於原審及本院審理時，雖以其不知提領與轉交的款項為
    民眾受騙款項為由，否認本件犯行。辯護人更以附表二所示
    告訴人或被害人均社會歷練豐富，應知投資之風險，其等投
    資前勢必詳細瞭解投資之標的及風險，充足為風險評估後，
    方決定投資數額，應無陷於錯誤為由，否認附表二所示告訴
    人與被害人匯入上開聯邦銀行帳戶的款項，係因受騙所致。
    惟依告訴人辰○○、庚○○、甲○○、乙○○、丑○○、丙○○、戊○○、
    辛○○、寅○○、癸○○、丁○○、午○○，以及被害人黃璟崙於警詢
    之證述內容，其等絕大部分均係因附表二所示LINE、微信或
    臉書暱稱為「韓倩」、「謝敏婷」、「PRS客服」、「雷潤
    琴」、「forever」、「英子」、「卓越」、「xia」、「夏
    沐」、「誠信贏天下~~林」、「Sunk LINK」、「葉芸」、
    「Chen Guoqiang」、
　　、「蘇琳」、「黃金顧問Qmin Yang」、「黃金外匯陳建國
    」、「張榕欣」、「Bella」、「Aimee」、「理財經紀人」
    、「黃薇」、「Nacy」之鼓吹與慫恿，始決意投資，且有關
    投資的情況，亦均係前述慫恿其等投資的不詳人士透過通訊
    軟體之口頭告知，或其等依指示下載的MetaTrader4軟體所
    呈現虛假資料，凸顯其等實際上並不清楚匯出的款項，有無
    實際從事投資之用途，以及投資的實際情形為何，辯護人主
    張其等經仔細瞭解投資之標的及風險，充足為風險評估後，
    始決定匯款投資云云，尚屬毫無憑據之主張，而不可採。
　㈣另依告訴人卯○○於警詢證稱：「我是去查詢普瑞斯國際官網
    下方提供的FCA監管號（509956）去查詢，發現這是一間位
    於英國的公司叫FXPRO，我再向FXPRO公司查證，對方表示他
    們與普瑞斯國際毫無關係，而他們也已經有採取法律行動了
    。所以我很確定這是一件詐欺案件」等語（見警卷第118頁
    ），以及告訴人甲○○證稱：「直到108年1月21日，我要把錢
    領出來，結果卻連繫不上普瑞斯國際交易所的客戶經理卓越
    ，因無法與他聯繫上，導致我無法把錢領出。在108年1月25
    日我就請香港的朋友至普瑞斯國際交易所查詢，結果查出此
    公司並不存在，僅是一家會計事務所，並非交易所，我才發
    覺遭詐騙」等語（見警卷第182頁），已可證明被告加入「
    黃小明」、「小六」等成員組成的本案詐欺集團，不過係使
    用實際上並不存在之普瑞斯國際投資管理集團名義，佯裝欲
    從事匯率或期貨投資之名目，對不特定大眾進行詐騙。再依
    告訴人戊○○證稱：「我朋友提供我的網站為普瑞斯國際(www
    .prsfxa.com)，軟體為MetaTrader4，主要是從事匯率的交
    易買賣」、「後來我上網查才發現該網站疑似是詐騙軟體，
    我才知道我被騙」等語（見警卷第346頁至第347頁），以及
    被害人黃璟崙證稱：「我在108年2 月14日15時42分在我戶
    籍地（台中市○○區○○路0段00巷00弄00號）收到一封福建省
    南平市公安局延平分局紫云派出所的e-mail，表示在那邊破
    獲一個網路投資詐騙集團(利用後端app操作市場行情，讓投
    資人虧損），在詐騙集團的電腦資料内有我的資料，因此傳
    e-mail給我請我前往製作筆錄，我也有前往大陸福建省南平
    市公安局製作筆錄，才驚覺遭到詐騙了」等語（見警卷第37
    7頁至第378頁），顯示本案詐欺集團提供附表二所示告訴人
    或被害人的MetaTrader4軟體，不過係由本案詐欺集團其他
    成員用以操作投資獲利或虧損假象的電腦軟體，以使附表二
    所示告訴人與被害人誤認其等匯出的款項曾從事投資之用途
    。又依告訴人丁○○證稱：「我在該網站帳戶明明有餘額，但
    卻無法將餘額轉入自己的帳戶，且聯絡該名理財經紀人都沒
    消息，所以才發覺自己遭詐騙」等語（見警卷第512頁）；
    告訴人午○○證稱：「因為今(18)日【即108年1月18日】，要
    辦理出金，然後對方就斷掉聯絡方式，我才驚覺被騙，於今
    日至派出所報案」、「當黃薇帶我操作有獲利時，我想說要
    辦理出金，普瑞斯國際客服及中港國際客服都會拖延，要辧
    理出金時，兩個平台的客服都連絡不到，黃薇的臉書跟LINE
    都沒辦法聯絡到，我才發現我被騙」等語（見警卷第540頁
    、第545頁），顯示本案詐欺集團遭遇匯款投資的民眾，不
    再貪圖受其操控的軟體畫面所呈現一再獲利的假象，而請求
    提領投資帳戶內餘額時，即以斷絕聯繫之方式回應。再參照
    告訴人巳○○證稱：「我於108年1月20日因無法登入普瑞斯國
    際金融外匯投資香港交易所之帳戶（0000000），亦無法聯
    繫『雷潤琴』，一開始我想說等個幾天看看，但始終音訊全無
    ，我覺得應該就是被詐騙，所以到派出所報案」等語（見警
    卷第145頁），被害人己○○證稱：「自從我加入該公司後『雷
    潤琴』每天都會跟我講當天投資情形，直到今年108年01月21
    日下午約14時左右『雷潤琴』就沒跟我連繫而我也聯繫不上她
    ，我立即覺得有異狀就上『普瑞斯國際投顧公司』，結果我無
    法進入該網站，驚覺我遭受到詐騙」等語（見警卷第370頁
    ），以及告訴人乙○○、丙○○亦均係因事後無法登入本案詐欺
    集團所提供的普瑞斯國際交易所的網站頁面，始發現受騙等
    語（見警卷第220頁、第275頁），顯示告訴人午○○於108年1
    月18日請求提領其帳戶內餘額，遭本案詐欺集團相應不理，
    而報警後，本案詐欺集團即將相關網站關閉，使其他告訴人
    與被害人均無法登入相關網站，而查覺受騙。依上所述，附
    表二所示告訴人與被害人匯至上開聯邦銀行內的款項，均係
    受騙而匯入，要屬無疑，辯護人主張該等款項非屬陷於錯誤
    而匯出，並無可採。
　㈤被告雖於提出「台灣地區代收合同」與周結算確認單、收據
    等資料（見原審卷第165頁至第167頁、第195頁至第209頁）
    ，欲佐證其係因誤認履行其與普瑞斯國際投資管理集團的合
    約，代收客戶投資款項，而無犯罪故意之辯解。然依被告於
    警詢及偵查中供稱：「（問：該普瑞斯國際公司負責人為何
    人？）答：是黃小明」、「黃小明跟我說是從事期貨、貴金
    屬及外匯」、「一開始是於107年11月底，透過朋友介紹而
    在臺中某處的咖啡店（詳細地點忘了）與對方認識，該公司
    一開始跟我接觸的人向我自稱為『黃小明』，並稱自己為普瑞
    斯公司的代表人，他向我表示他所屬普瑞斯公司在國外也是
    在從事期貨、外匯、貴金屬的投資，有意來臺灣設立分公司
    ，想要找我配合他公司一起合作。他當時是要我先負責幫他
    代收他公司所屬網路投資平臺於臺灣客戶的投資款項，我經
    該次與他接觸後，雙方再於107年12月初簽約開始配合」、
    「對方都是派人親自到我公司來跟我收取現款。對方都是於
    入帳後的隔天隨即派人到我公司取款」、「（問：對方來取
    款是否為同1人？以何方式作為取款憑證？）答：都不同人
    ，都是年輕人居多。來取款的人會拿當天要取款金額的表單
    ，來跟我於聯邦商銀的交易明細核對帳目，確認無誤後，我
    會出示簽收單給他公司來取款的人簽收，取款人都會持普瑞
    斯的圓戳章在簽收單蓋章以示簽收」、「我是透過大陸的朋
    友介紹一名綽號『小六』男子，再與該名男子於107年11月底
    相約碰面，該次碰面時，『小六』便與該名自稱普瑞斯公司代
    表人『黃小明』之人一起與我洽談合作事宜」、「我有在台灣
    見過『小六』，『小六』是2、3年前透過朋友認識的，我跟黃小
    明見面時，『小六』也有在場」、「小六是臺灣人」等語（見
    108年度偵字第21912號卷第5頁、警卷第7頁至第8頁、第25
    頁、108年度偵字第9694號卷第172頁），自承其曾見過普瑞
    斯國際投資管理集團的代表「黃小明」，且其與「黃小明」
    洽談合作事宜時，「小六」亦在現場，但此與被告提出之「
    台灣地區代收合同」（見警卷第29頁至第31頁、原審卷第16
    5頁至第167頁），並無代表法人或公司的被告或「黃小明」
    簽名情形不符。因被告提出之「臺灣地區代收合同」，內容
    過於簡略，不僅對於中華弘陽公司應提供哪家金融機構帳戶
    ，未為約定，對於中華弘洋公司提供的金融機構帳戶，除供
    普瑞斯國際投資理財集團使用外，可否供作其他用途，以及
    對於帳戶內的款項是否為投資款或中華弘陽公司的其他款項
    有所爭議時，如何釐清與解決，以及如何確認中華弘陽公司
    轉交的代收款的數額發生問題或有所遲延，如何解決，均付
    諸闕如，已與一般契約會詳為規範兩造間的權利關係，有所
    差異。何況，締約的一造為「普瑞斯國際投資理財集團」，
    並非以公司或法人等權利主體名義簽約，在法律上並不發生
    任何效力，且為能確認實際簽約者是否有權以「普瑞斯國際
    投資理財集團」名義進行營業活動，理應要求代表或代理「
    普瑞斯國際投資理財集團」的「黃小明」或「小六」在「臺
    灣地區代收合同」簽名，並提供「普瑞斯國際投資理財集團
    」與代表簽約者的證明文件，被告提出的「普瑞斯國際投資
    理財集團」，從形式上觀察，無法確認簽約者是否為有權代
    表或代理「普瑞斯國際投資理財集團」或「中華弘陽公司」
    ，且不清楚製作該文書者為何人，而不具有任何效力，以被
    告為中華弘陽公司負責人之社會閱歷，自無從諉為不知，故
    被告提出一份可能事後臨訟製作且毫無效力的文書，欲證明
    其提供帳戶與提領並轉交民眾受騙款項，係為合法履行契約
    ，而不具犯罪故意，即無可採。
　㈥被告提出周結算確認單2張、收據5張等資料（見原審卷第195
    頁至第209頁），不僅無法知悉製作該文書者為何人，更無
    從辨識係由何人代表「普瑞斯國際投資理財集團」向被告收
    取提領的款項，從而無法證明被告是否已將其提領自上開聯
    邦銀行帳戶內的款項，轉交予有權代表或代理普瑞斯國際投
    資管理集團收受之人，而與一般出具之收據，目的在於確認
    已收受若干數額款項之證明文件，並不相符，而本不足為被
    告有利之判斷。何況，被告每次提領數額非少，以周結算而
    出具的收據或確認單，相較於每日的收據，更應明確紀錄收
    受或轉交的款項數額，以釐清責任，豈可能未記載交收金額
    而僅記載交收金額的期間，凸顯被告提出的前述資料，存有
    事後臨訟製作的極高風險，不足為被告有利之認定。
　㈦再依被告供稱：「小六是台灣人」、「他們說他們在台灣沒
    有公司，會派臺灣的代表人來收取每次的現金，他們會拿單
    據，派來的人都是台灣人」、「『小六』自稱是普瑞斯在台灣
    接洽的窗口」等語（見108年度偵字第21912號卷第172頁、
    原審卷第104頁、本院卷第151頁），足認以「普瑞斯國際投
    資理財集團」名義詐騙的本案詐欺集團，成員人數非少，更
    不乏在臺灣地區的成員，諸如「小六」或經指派向被告收取
    款項的年輕人，倘若「普瑞斯國際投資理財集團」係合法收
    受投資人的款項，儘可使用其在臺灣地區代表或代理人的帳
    戶代為收受投資人款項，何需借用與該集團毫無相關的「中
    華弘陽公司」的帳戶？且如果被告提領並轉交的款項，係屬
    投資款項，以現金資金流通的便利，理應匯入或轉帳至專供
    投資使用的國內或國外的投資帳戶，何以會要求投資人先匯
    入與投資無關的中華弘陽公司的帳戶，被告並表示：「（問
    ；你和對方完全不熟，不知道對方真實姓名、身分，對方又
    都用無顯示的電話和你聯絡，你只需要領錢後把錢交給對方
    ，就可以獲得報酬，加上你提領的金額都這麼高，你都沒有
    覺得奇怪？）答：我有覺得奇怪」、「因為我自己也覺得他
    們的入款金額有大有小，而且都是散戶，我自己覺得很奇怪
    」等語（108年度偵字第9694號卷第173頁至第174頁），顯
    示任何人立於被告的立場，均會合理懷疑匯入款項的來源，
    是否正當，而以被告每1至2日即會提領一次款項，每次提領
    金額為45萬元至340萬元之間（參閱警卷第51頁至第56頁之
    交易明細），金額龐大，不僅存有引發被告私吞帳戶內款項
    的風險，更無法防免被告在受託從事提領過程，察覺異狀而
    報警處理，徒增本案破獲的風險，若非被告與「黃小明」、
    「小六」間，就其參與分擔提供帳戶，並負責提領後轉交詐
    欺贓款的行為分擔，已有犯意聯絡，本案詐欺集團應無可能
    委由與該集團毫不相關之人，經手利益龐大的詐欺贓款，故
    被告辯稱其並無犯罪故意，要無可採。
　㈧被告於原審主張其係經由黃信夫之介紹而認識「小六」，故
    聲請傳喚證人黃信夫，以證明係基於履行代收合約而提領並
    轉交款項等語（見原審卷第126頁）。證人黃信夫於原審110
    年3月30日審判期日出庭作證時，曾表示：被告開庭前曾找
    過我，他來找我問小六這個人，說出事了，並問我願不願意
    當證人，我說我願意等語（見原審卷第313頁），是證人黃
    信夫出庭作證，係出於協助被告，其證述內容，可能偏袒被
    告，而未必與事實相符。證人黃信夫就其為何介紹「小六」
    與被告認識，係證稱：「因為在大陸飯局，這個自稱小六之
    人說他有要在台灣做金融投資的服務，剛好我知道乙○○有做
    這個部分的相關訊息，所以我就搭橋接線讓他們認識」等語
    （見本院卷第312頁），然依本案的情節，或被告提出之
　　「台灣地區代收合同」（見原審卷第165頁至第167頁），顯
    示被告或中華弘陽公司是否具有金融專業背景或相關實務經
    驗，根本毫不重要，證人黃信夫的前述證詞內容，已然可疑
    。且依被告於偵查及本院準備程序中供稱：「107年4月到12
    月間上班的地方，我當時在華訊信息科技有限公司上班，我
    當時是擔任人力資源總監，負責幫公司找業務員」、「（問
    ：是否有實際經營中華弘陽公司？）答：有，104年設立開
    始，經營約1年多，就沒有再經營，但一直沒有辦停業」、
    「（問：中華弘陽公司有幾位員工？）答：只有我一個」、
    「（問：中華弘陽投資有限公司到底實際從事何業務？）答
    ：目前沒有」、「（問：之前呢？）答：我投資自己的公司
    」、「（問：何謂投資自己的公司？）答：我開了一家公司
    叫做盛兆京實業有限公司，我用中華弘陽投資有限公司的名
    義投資的」、「（問：盛兆京實業有限公司是做什麼的？）
    答：做油水分離，我自己有專利」、「（問：中華弘陽投資
    有限公司除了投資盛兆京實業有限公司，還有任何營業行為
    嗎？）答：沒有」、「（問：中華弘陽投資有限公司從102 
    年開始就沒有營業行為，為何持續到現在還繼續存在？）答
    ：我想說看是否有機會有其他項目可以做」等語（見108年
    度偵字第9694號卷第170頁、本院卷第150頁至第151頁），
    顯示被告從未從事金融投資相關工作經驗，且其設立的中華
    弘陽公司，根本從未實際營業，證人黃信夫證稱其係因被告
    從事金融投資，而介紹被告與「小六」認識等語，即與事實
    不符。又證人黃信夫證稱：「（問：小六是否有自稱他是普
    瑞斯的誰？）答：因為大家都叫他陳總，至於他在裡面是什
    麼職位我不清楚」等語（見原審卷第314頁），然被告於證
    人黃信夫於原審出庭作證之前，從未提及有關「小六」姓「
    陳」，或有人稱呼「小六」為「陳總」一事。此外，證人黃
    信夫證稱其不認識「黃小明」，而簽署「台灣地區代收合同
    」時，只有「小六」、被告與其等3人在現場等語（見原審
    卷第314頁至第315頁），亦與被告於警詢、偵查中供稱：「
    （問：你提供警方所示與普瑞斯國際投資理財集團簽立之『
    台灣地區代收合同』，雙方係何人簽訂？）答：該合同是我
    本人與普瑞斯公司的代表人黃小明所簽訂」、「我跟黃小明
    見面時，『小六』也有在場」等語（見警卷第16頁、108年度
    偵字第9694號卷第172頁），顯示其係與「黃小明」、「小
    六」一起洽談合作事宜，並由其與「黃小明」簽訂「臺灣地
    區代收合同」，而與證人黃信夫前揭證述情節，相互齟齬。
    綜上，證人黃信夫係因受被告之託，始到法庭作證，其證詞
    難以期待客觀，且其證述內容，不僅存有與事實不符之處，
    且與被告供述情節，亦有矛盾，而不足為被告有利之認定。
　㈨至於被告主張其已於110年3月17日對黃信夫、邱奕誠具狀提
    出告發乙事，經本院向臺灣臺中地方檢察署函詢結果，該檢
    察署表示：「本署110年度他字第2803號案件，乙○○告發內
    容並查無黃信夫等人涉案之具體事證，業已簽結」等語（見
    本院卷第183頁），難認被告有積極蒐集本案詐欺集團的犯
    罪事證，據以提出告發情事，亦不足為被告有利之認定。
　㈩綜上所述，本案事證已臻明確，被告與辯護人前揭所辯，均
    無可採，被告上揭參與犯罪組織、加重詐欺取財與洗錢等犯
    行，均堪認定，應依法論科。
三、論罪科刑：
  ㈠本案依被告之供述情節，可知本案詐欺集團成員，除有擔任
    提供帳戶與臨櫃領款再行轉交其他成員的車手即被告外，尚
    有負責聯繫被告前往銀行提款之「黃小明」或「小六」，以
    及依「黃小明」或「小六」指示前來向被告收取詐得贓款之
    不詳姓名的年輕人，以及向附表二所示告訴人或被害人施用
    詐術之機房成員，足認被告加入之本案詐欺集團，其集團成
    員顯有3 人以上，且集團具有內部分工結構，並係以獲取犯
    罪不法利益為目的而具有牟利性，犯罪行為並持續相當的時
    間而具有持續性，自屬3 人以上以實施詐術為手段所組成具
    有持續性及牟利性之有結構性組織。又刑法第339條之4第1
    項之加重詐欺取財罪，法定本刑為1年以上7年以下有期徒刑
    之罪，屬洗錢防制法第3條第1款所規定之特定犯罪。是核被
    告所為，就附表二編號16所示部分，係犯組織犯罪防制條例
    第3條第1項後段之參與犯罪組織罪、刑法第339條之4第1項
    第2款三人以上共同犯詐欺取財罪、洗錢防制法第14條第1項
    之洗錢罪。就附表二編號1至編號15所示部分，均係犯刑法
    第339條之4第1項第2款三人以上共同犯詐欺取財罪、洗錢防
    制法第14條第1項之洗錢罪。
　㈡被告所犯前揭加重詐欺取財、洗錢等犯行，與「黃小明」、
    「小六」、附表二各編號「行騙方法」欄所載的機房成員、
    本案詐欺集團其他姓名年籍均不詳成員之間，具有犯意聯絡
    與行為分擔，均應論以共同正犯。
　㈢附表二各編號所示告訴人與被害人，分別於附表二各編號所
    示之時間遭本案詐欺集團成員施以詐術，致其等基於單一受
    詐騙事由而接連轉帳或匯款至中華弘陽公司上開聯邦銀行帳
    戶內，因均係基於同一詐欺犯意所為，各行為之獨立性極為
    薄弱，難以強行分開，應為數個舉動之接續施行，均屬接續
    犯，而各論以一罪。
　㈣按行為人於參與犯罪組織之繼續中，先後加重詐欺數人財物
    ，因行為人僅為一參與組織行為，侵害一社會法益，應僅就
    首次犯行論以參與犯罪組織罪及加重詐欺罪之想像競合犯，
    而其後之犯行，乃為其參與組織之繼續行為，為避免重複評
    價，當無從將一參與犯罪組織行為割裂再另論一參與犯罪組
    織罪，而與其後所犯加重詐欺罪從一重論處之餘地（最高法
    院108年度臺上字第783號刑事判決意旨參照）。被告自參與
    本案詐欺集團所犯之參與犯罪組織罪，與其後來所實施如附
    表二編號16所示之首次加重詐欺取財與洗錢行為，具有局部
    之同一性，得認與一行為觸犯數罪名之要件相符，應依想像
    競合犯之規定，從一重之加重詐欺取財罪處斷。而被告與本
    案詐欺集團其他成員所為如附表二編號1至編號15所示之加
    重詐欺與洗錢之犯行，二行為間亦均具有局部之同一性，亦
    屬一行為同時觸犯數罪名，為想像競合犯，均應依刑法第55
    條前段規定，從一重之加重詐欺取財罪處斷。
　㈤臺灣臺中地方檢察署以109年度偵字第37895號移送併辦部分
    （見原審卷第373頁至第375頁），核與起訴書附表編號16所
    示有關告訴人午○○遭騙匯款部分，為同一事實，而屬同一案
    件，本院自得併予審理。
　㈥按刑法處罰之加重詐欺取財罪係侵害個人財產法益之犯罪，
    其罪數計算，依一般社會通念，應以被害人數、被害次數之
    多寡，決定其犯罪之罪數（最高法院108年度台上字第274號
    、第2281號刑事判決意旨參照）。被告所犯如附表二所示16
    次加重詐欺取財犯行，侵害不同被害人之財產法益，犯意個
    別，應予分論併罰。
四、原審認被告之犯行，罪證明確，適用組織犯罪防制條例第3
    條第1項後段、洗錢防制法第14條第1項、刑法第11條、第28
    條、第339條之4第1項第2款、第55條、第51條第5款、第38
    條第2項前段、第4項、第38條之1第1項前段、第3項、刑法
    施行法第1條之1第1項等規定，爰以行為人之責任為基礎，
    審酌被告除於98年間，因犯酒後駕車之公共危險罪，經臺灣
    臺中檢察署檢察官為緩起訴處分確定外，並無其他犯罪經法
    院判刑之紀錄，此有臺灣高等法院被告前案紀錄表可稽，其
    素行尚可，其竟貪圖不法利益，恣意提供上開聯邦銀行帳戶
    予本案詐欺集團其他成員，供收受如附表二各編號所示之詐
    欺贓款，並負責臨櫃領款後轉交集團其他成員之車手工作，
    藉此從中謀取不法報酬，進而隱匿或掩飾詐欺犯罪所得之去
    向與所在，使本案詐欺集團其他成員得以漂白不法所得，及
    隱藏其行蹤，造成檢警查緝困難，其價值觀顯有扭曲，所為
    殊為不當，應予相當非難；兼衡以被告犯罪之動機、目的、
    手段，及造成如附表二所示之告訴人或被害人損害，其除與
    附表二編號2所示告訴人庚○○調解成立外，迄今仍未與其他
    告訴人或被害人成立和解或調解，有原審調解程序筆錄1份
    在卷可證(見原審卷第229頁至第230頁)，並考量其曾於偵查
    中自白洗錢犯行而符合洗錢防制法第16條第2項減輕其刑之
    規定，以及被告自陳其學歷為高職畢業，目前從事人力仲介
    ，月收入約3萬多元，已婚，有12、19、22歲之三名子女，
    家庭經濟狀況拮据等語（見原審卷第420頁），以及事後執
    詞其有簽約即無犯意、無犯罪之偏差價值觀與態度等一切情
    狀，爰各量處如附表一「宣告罪刑」欄所示之刑；並審酌被
    告所犯如附表一所示各罪，係參與同一詐欺犯罪組織內之犯
    罪，及被告犯罪、手段、方式、違反法義務目的與程度、對
    被告懲戒與教化預期效用及比例原則，定其應執行之刑有期
    徒刑5年10月。並說明：⑴被告以所有OPPO R9手機1支(含門
    號0000-000000號SIM卡1枚)，供其與本案詐欺集團其他成員
    聯繫有關提領與轉交詐欺贓款之用，業據被告供認明確(見1
    08年度偵字第9694號卷第172頁)，是認上開OPPO手機1支(含
    該門號SIM卡1枚)，係被告所有且供本案詐欺犯罪使用，雖
    未扣案，仍應依刑法第38條第2項前段規定，宣告沒收，於
    全部或一部不能沒收或不宜執行沒收時，依同條第4項規定
    ，追徵其價額。⑵被告參與附表二各編號所示犯行，係按其
    提領金額3%計算其報酬，扣除上開比例計算之報酬後，其餘
    均轉交「黃小明」或「小六」指派收款之人，業據其坦認在
    卷（見原審卷第104頁），由是，被告就附表二各編號所示
    各次犯行中，分別獲取犯罪所得即如附表一「沒收」欄所示
    金額(計算式：附表二所示各被害人匯款總金額×0.3%＝犯罪
    所得，但未滿1元部分則不算入），均未扣案，應依刑法第3
    8條之1第1項前段規定，分別於如附表一所示各次罪刑項下
    沒收，於全部或一部不能沒收或不宜執行沒收時，依同條第
    3項規定，均追徵其價額。⑶至於被告將附表二各編號所示之
    詐欺犯罪所得之款項，除獲取上開犯罪所得外，其餘已交付
    本案欺集團其他詳成員再行轉交集團上手，已非屬被告所有
    ，亦非在其實際掌控中，其就所隱匿之財物不具所有權及事
    實上處分權，無從依洗錢防制法第18條第1項就所提領之其
    餘金額諭知沒收，併予敘明。⑷被告所犯上揭參與犯罪組織
    與首犯之加重詐欺、洗錢等犯行，依刑法第55條前段規定，
    從一重以加重詐欺取財罪處斷，已如前述，審酌被告除於98
    年間，曾犯公共危險案件，經檢察官為緩起訴處分確定外，
    並無其他犯罪經法院判刑之紀錄，已如前述，難認被告有犯
    罪之習性，且其初次參與本案詐欺犯罪組織，其參與期間非
    長久（107年11月底某日加入本案詐欺集團犯罪組織至108年
    1月15日最後提領附表二編號10之詐欺款項），擔任提供帳
    戶與臨櫃領款後轉交集團其他成員之車手之下層角色，並非
    屬於核心人物或重要幹部，涉入深度相對較淺，相較於「黃
    小明」、「小六」或詐欺組織內部之操控或指揮等管理階層
    之詐欺成員，其行為嚴重性及表現危險性尚非重大，斟酌被
    告犯後曾於偵查中自白犯行，且被告供稱其目前從事人力仲
    介工作（見原審卷第420頁），而有正當工作，並無相關證
    據可認為被告有遊蕩、懶惰成習而犯罪之情況，是被告經前
    揭論罪科刑之處罰，並定應執行之刑有期徒刑5年10月，自
    足使其心生警惕，嚇阻再犯，已達懲罰、矯治之目的，對於
    未來正向行為仍有可期待性，尚未達須以保安處分預防矯治
    之程度而有施以強制工作之必要，因而不予宣告強制工作。
    核其採證、認事與用法，均無違誤或不當，量刑亦屬適當，
    未違比例、公平或罪刑相當等原則，應予維持。被告以前詞
    否認犯罪，以及主張原審量刑過重為由，提起上訴，為無理
    由，應予駁回。　　　　
據上論斷，應依刑事訴訟法第368條，判決如主文。
本案經檢察官林岳賢提起公訴及移送併辦，檢察官甲○○到庭執行
職務。
中　　華　　民　　國　　110 　年　　11　　月　　30　　日
            刑事第一庭　審判長法　官　江  德  千
                              法  官　簡  源  希
                              法  官　高  增  泓
以上正本證明與原本無異。
如不服本判決應於收受送達後二十日內向本院提出上訴書狀，其
未敘述上訴之理由者，並得於提起上訴後二十日內向本院補提理
由書（均須按他造當事人之人數附繕本）「切勿逕送上級法院」
。因疫情而遲誤不變期間，得向法院聲請回復原狀。

                              書記官　黃  美  珍 

中　　華　　民　　國　　110 　年　　11　　月　　30　　日

附錄本判決論罪科刑法條全文：
組織犯罪防制條例第3條
發起、主持、操縱或指揮犯罪組織者，處 3 年以上 10 年以下
有期徒刑，得併科新臺幣 1 億元以下罰金；參與者，處 6 月以
上 5 年以下有期徒刑，得併科新臺幣 1 千萬元以下罰金。但參
與情節輕微者，得減輕或免除其刑。
具公務員或經選舉產生之公職人員之身分，犯前項之罪者，加重
其刑至二分之一。
犯第1項之罪者，應於刑之執行前，令入勞動場所，強制工作，
其期間為3年。
前項之強制工作，準用刑法第90條第2項但書、第3項及第98條第
2項、第3項規定。
以言語、舉動、文字或其他方法，明示或暗示其為犯罪組織之成
員，或與犯罪組織或其成員有關聯，而要求他人為下列行為之一
者，處3年以下有期徒刑，得併科新臺幣300萬元以下罰金：
  一、出售財產、商業組織之出資或股份或放棄經營權。
  二、配合辦理都市更新重建之處理程序。
  三、購買商品或支付勞務報酬。
  四、履行債務或接受債務協商之內容。
前項犯罪組織，不以現存者為必要。
以第5項之行為，使人行 無義務之事或妨害其行使權利者，亦同
。
第5項、第7項之未遂犯罰之。

洗錢防制法第2條
本法所稱洗錢，指下列行為：
一、意圖掩飾或隱匿特定犯罪所得來源，或使他人逃避刑事追訴
    ，而移轉或變更特定犯罪所得。
二、掩飾或隱匿特定犯罪所得之本質、來源、去向、所在、所有
    權、處分權或其他權益者。
三、收受、持有或使用他人之特定犯罪所得。

洗錢防制法第14條
有第2條各款所列洗錢行為者，處7年以下有期徒刑，併科新臺幣
5百萬元以下罰金。
前項之未遂犯罰之。
前二項情形，不得科以超過其特定犯罪所定最重本刑之刑。

刑法第339條之4
犯第339條詐欺罪而有下列情形之一者，處1年以上7年以下有期
徒刑，得併科1百萬元以下罰金：
一、冒用政府機關或公務員名義犯之。
二、三人以上共同犯之。
三、以廣播電視、電子通訊、網際網路或其他媒體等傳播工具，
    對公眾散佈而犯之。
前項之未遂犯罰之。

附表一：

編號 犯罪事實 【原審判決】宣告罪刑 【原審判決】沒收 1  附表二編號1 黃維佃犯三人以上共同犯詐欺取財罪，處有期徒刑二年八月。 未扣案之犯罪所得新臺幣九千零九十元及OPPO R9手機一支(含門號0000000000號SIM卡一枚)，均沒收，如於全部或一部不能沒收或不宜執行沒收時，均追徵其價額。 2 附表二編號2 黃維佃犯三人以上共同犯詐欺取財罪，處有期徒刑一年三月。 未扣案之犯罪所得新臺幣二百七十元及OPPO R9手機一支(含門號0000000000號SIM卡一枚)，均沒收，如於全部或一部不能沒收或不宜執行沒收時，均追徵其價額。 3 附表二編號3 黃維佃犯三人以上共同犯詐欺取財罪，處有期徒刑一年四月。 未扣案之犯罪所得新臺幣七百九十五元及OPPO R9手機一支(含門號0000000000號SIM卡一枚)，均沒收，如於全部或一部不能沒收或不宜執行沒收時，均追徵其價額。 4 附表二編號4 黃維佃犯三人以上共同犯詐欺取財罪，處有期徒刑一年六月。 未扣案之犯罪所得新臺幣一千三百十一元及OPPO R9手機一支(含門號0000000000號SIM卡一枚)，均沒收，如於全部或一部不能沒收或不宜執行沒收時，均追徵其價額。 5 附表二編號5 黃維佃犯三人以上共同犯詐欺取財罪，處有期徒刑一年九月。 未扣案之犯罪所得新臺幣二千七百十五元及OPPO R9手機一支(含門號0000000000號SIM卡一枚)，均沒收，如於全部或一部不能沒收或不宜執行沒收時，均追徵其價額。 6 附表二編號6 黃維佃犯三人以上共同犯詐欺取財罪，處有期徒刑一年五月。 未扣案之犯罪所得新臺幣一千零五十元及OPPO R9手機一支(含門號0000000000號SIM卡一枚)，均沒收，如於全部或一部不能沒收或不宜執行沒收時，均追徵其價額。 7 附表二編號7 黃維佃犯三人以上共同犯詐欺取財罪，處有期徒刑一年八月。 未扣案之犯罪所得新臺幣二千四百零三元及OPPO R9手機一支(含門號0000000000號SIM卡一枚)，均沒收，如於全部或一部不能沒收或不宜執行沒收時，均追徵其價額。 8 附表二編號8 黃維佃犯三人以上共同犯詐欺取財罪，處有期徒刑二年六月。 未扣案之犯罪所得新臺幣七千八百元及OPPO R9手機一支(含門號0000000000號SIM卡一枚)，均沒收，如於全部或一部不能沒收或不宜執行沒收時，均追徵其價額。 9 附表二編號9 黃維佃犯三人以上共同犯詐欺取財罪，處有期徒刑二年六月。 未扣案之犯罪所得新臺幣八千零六十八元及OPPO R9手機一支(含門號0000000000號SIM卡一枚)，均沒收，如於全部或一部不能沒收或不宜執行沒收時，均追徵其價額。 10 附表二編號10 黃維佃犯三人以上共同犯詐欺取財罪，處有期徒刑一年四月。 未扣案之犯罪所得新臺幣八百一十元及OPPO R9手機一支(含門號0000000000號SIM卡一枚)，均沒收，如於全部或一部不能沒收或不宜執行沒收時，均追徵其價額。 11 附表二編號11 黃維佃犯三人以上共同犯詐欺取財罪，處有期徒刑一年八月。 未扣案之犯罪所得新臺幣二千五百二十元及OPPO R9手機一支(含門號0000000000號SIM卡一枚)，均沒收，如於全部或一部不能沒收或不宜執行沒收時，均追徵其價額。 12 附表二編號12 黃維佃犯三人以上共同犯詐欺取財罪，處有期徒刑二年十月。 未扣案之犯罪所得新臺幣一萬一千三百零四元及OPPO R9手機一支(含門號0000000000號SIM卡一枚)，均沒收，如於全部或一部不能沒收或不宜執行沒收時，均追徵其價額。 13 附表二編號13 黃維佃犯三人以上共同犯詐欺取財罪，處有期徒刑二年八月。 未扣案之犯罪所得新臺幣九千二百零一元及OPPO R9手機一支(含門號0000000000號SIM卡一枚)，均沒收，如於全部或一部不能沒收或不宜執行沒收時，均追徵其價額。 14 附表二編號14 黃維佃犯三人以上共同犯詐欺取財罪，處有期徒刑二年七月。 未扣案之犯罪所得新臺幣八千八百八十元及OPPO R9手機一支(含門號0000000000號SIM卡一枚)，均沒收，如於全部或一部不能沒收或不宜執行沒收時，均追徵其價額。 15 附表二編號15 黃維佃犯三人以上共同犯詐欺取財罪，處有期徒刑一年七月。 未扣案之犯罪所得新臺幣一千七百二十四元及OPPO R9手機一支(含門號0000000000號SIM卡一枚)，均沒收，如於全部或一部不能沒收或不宜執行沒收時，均追徵其價額。 16 附表二編號 16(首次詐欺及洗錢)參與犯罪組織 黃維佃犯三人以上共同犯詐欺取財罪，處有期徒刑一年五月。 未扣案之犯罪所得新臺幣二百七十五元及OPPO R9手機一支(含門號0000000000號SIM卡一枚)，均沒收，如於全部或一部不能沒收或不宜執行沒收時，均追徵其價額。